臺灣高等法院刑事判決　　　　　　　　94年度上易字第1185號
上　訴　人
即　被　告　甲○○
上列上訴人因毒品危害防制條例案件，不服臺灣新竹地方法院94
年度易字第67號，中華民國94年6月17日第一審判決（起訴案號
：臺灣新竹地方法院檢察署93年度毒偵字第1069號、1547號、40
51號；移送併辦案號：臺灣新竹地方法院檢察署94年度毒偵字第
957、1109、1873號），提起上訴，本院判決如下：
    主  文
原判決關於持有第二級毒品部分暨執行刑部分均撤銷。
甲○○持有第二級毒品（驗餘總毛重為肆拾貳點貳陸公克，達行
政院公佈施行「轉讓持有毒品加重其刑之數量標準」所訂之一定
數量），處有期徒刑柒月，扣案之安非他命（驗餘總毛重為肆拾
貳點貳陸公克），均沒收銷燬。
其他上訴駁回。
前開第二項撤銷改判部分與第三項上訴駁回部分所處之刑，應執
行有期徒刑壹年伍月。
    事  實
一、
  (一)甲○○曾有恐嚇、違反麻醉藥品管理條例、藥事法、毒品危
    害防制條例等案件之前科，最近1 次係因販賣安非他命、施
    用毒品案件，分別經判處有期徒刑5年8月、7月、6月確定，
    嗣並定應執行有期徒刑6年3月，於民國92年5月28日假釋付
    保護管束，至95年2月22日始期滿。
  (二)其前因施用毒品案件，經臺灣新竹地方法院以87年度毒聲字
    第65號裁定送觀察勒戒處所執行觀察、勒戒後，認無繼續施
    用毒品之傾向，經臺灣新竹地方法院檢察署檢察官於87 年7
    月2日以87年度偵字第3732號不起訴處分確定，復再因施用
    毒品案件，經臺灣新竹地方法院以88年度毒聲字第17號裁定
    送勒戒處所觀察、勒戒，認有繼續施用毒品傾向，經臺灣新
    竹地方法院以88年度毒聲字第868號裁定送戒治處所強制戒
    治，嗣再依臺灣新竹地方法院88年度毒聲字第2440號裁定停
    止戒治付保護管束，於88年12月17日停止戒治出所，至89
    年5月3日期滿未經撤銷視為強制戒治執行完畢。
  (三)詎其仍不知悔改，現仍於假釋期間，竟於93年4月9日下午某
    時許，在不詳地點，為供己施用而向不詳人士購入高純度安
    非他命3包（編號1為1包，編號2內有4小包、編號3內有22小
    包，經送鑑驗，驗餘總毛重為46.26 公克，包裝總重5.20公
    克，達行政院於九十三年一月七日院台法字第0930080551號
    令所公佈，同年月九日施行「轉讓持有毒品加重其刑之數量
    標準」第二條第一項第一款所訂之一定數量），即將該管制
    之第2級毒品安非他命放置在其所使用車號MA6-885號重型機
    車置物箱內而非法持有之，嗣未及施用，在同日下午1時50
    分許，其未戴安全帽使用手持式行動電話騎乘前開機車，行
    經新竹縣關西鎮○○路227號前，經警員徐清騰發覺欲攔車
    盤查時，其竟加速騎乘機車離開，騎至同鎮老街46之12 號
    附近時始棄車逃逸，為警在前開機車內查獲裝有上開第2級
    毒品安非他命等物之黑色手提包1個。
  (四)其於93年4月9日棄車逃逸後，乃於強制戒治執行完畢釋放後
    之5年內，復另基於施用第2級毒品安非他命之概括犯意，自
    93年8月間某日起，至94年4月6日凌晨2時許前之某時止，在
    新竹縣市不詳地點，以約2、3個星期1 次之頻率，以將安非
    他命放在玻璃球吸食器內加熱吸食之方式，連續施用安非他
    命毒品多次，其間於下列時、地為警查獲：
    1.於93年9月16日下午4時許，在新竹縣關西鎮○○路105 之
      10號，為警查獲持有第2級毒品安非他命14包（3大包、11
      小包，合計毛重25.9公克）（於是日晚上7 時30分採尿，
      尿液編號：93053 ，以93年度毒偵字第1069號起訴；於是
      日晚上11時45分採尿，尿液編號GＺ00000000000，即94 年
      度毒偵字第957號移送併辦部分）。
    2.因其為毒品調驗人口，經通知於94年4月6日凌晨2 時許採
      集其尿液送驗（尿液編號GＺ00000000000，即94年度毒偵
      字第1109號移送併辦部分），並於同日凌晨2時50分許，
      在新竹縣關西鎮○○○路旁，為警在其所有騎乘之車號
      BE3-927號機車置物箱內，查獲其所持有第2級毒品安非他
      命64小包（經送鑑驗，驗餘合計總毛重73.63公克，包裝
      總重約19.12公克）、其所有供吸食安非他命毒品所用之
      吸食器2組、塑膠吸管1支等工具（於是日上午10時20分採
      尿，尿液編號94038，93年度毒偵字第1873號併案）。
二、案經新竹縣警察新埔分局報告臺灣新竹地方法院檢察署檢察
    官偵查起訴暨移送併案審理。
      理  由
一、被告甲○○經合法傳喚未到庭，惟查被告對於上開事實已於
    原審坦承不諱，且有下列事證足佐：
  (一)被告93年4月9日未及施用而單純持有高純度安非他命毒品部
    分，經證人即查獲之警員徐清騰、被告之女方憶雯證述屬實
    （見93年度他字第474號卷【下稱第474號卷】第20至23頁、
    第39至40頁、第44至45頁、93年度毒偵字第1547號卷【下稱
    第1547號卷】第11至13頁），以及有MA6-885 號重型機車照
    片2 張、黑色手提包、安非他命毒品等物之照片10張、及扣
    案電話簿內頁影本1份等附卷（見第474號卷第26至32頁、93
    年度偵字第4051號卷【下稱第4051號卷】第30至38頁），並
    有安非他命扣案可稽（94年度安保管字第336號，清單見原
    審卷第50頁），而扣案之安非他命經送檢驗，編號1為1包，
    編號2內有4小包、編號3內有22小包，驗餘總毛重為46.26
    公克，包裝總重5.20公克，純度約為96.9%一節，有內政部
    警政94年2月24日刑鑑字第0930255443號鑑定書附卷足佐（
    見原審卷第49頁），是被告此部分持有安非他命毒品之犯行
    ，事證明確，堪以認定。
  (二)被告施用安非他命毒品部分：
    1.93年9月16日該次：被告所採2次尿液（編號：93053、GＺ0
      0000000000）均呈安非他命陽性反應，有昭信科技顧問股
      份有限公司93年10月22日濫用藥物陽性檢體檢驗報告3 份
      、姓名編號對照表1份、憲兵司令部刑事鑑識中心93年12
      月6日（93）安鑑字第00282號鑑驗通知書1份、列管毒品
      人口尿液檢體採集送驗紀錄表1份等附卷足憑（見第93年
      度毒偵字第1069號卷【下稱第1069號卷】第80、81頁、83
      頁、原審卷第59頁），以及毒品安非他命14包（3大包、
      11小包，合計毛重25.9公克）扣案可稽（93年度安保管字
      第284號，扣押物品清單見第1069號卷第55頁）。
    2.94年4月6日該次：被告所採2次尿液（編號：94038、GＺ00
      000000000） 均呈安非他命陽性反應，有台灣尖端先進生
      技醫藥股份有限公司94年4月18日濫用藥物檢驗報告1份、
      、台灣檢驗科技股份有限公司94年4月21日濫用藥物檢驗
      報告1份、憲兵司令部刑事鑑識中心93年12月6日（93）鑑
      驗通知書1份、列管毒品人口尿液檢體採集送驗紀錄表1份
      等附卷足憑（見第94年度毒偵字第1873號卷【下稱第1873
      號卷】第52至54頁、原審卷第60、61頁），以及有第2級
      毒品安非他命64小包、吸食器2組、塑膠吸管1支等物扣案
      足參（94年度保管字第764號，扣押物品清單見第1873 號
      卷第56頁），及照片9張供參（見第1873號卷第17至21 頁
      ），而扣案安非他命經送檢驗，驗餘合計總毛重73.63 公
      克，包裝總重約19.12公克一節，有內政部警政署刑事警
      察局94年6月2日刑鑑字第0940075514號鑑定書附卷可證（
      見原審卷第56頁）。
    3.綜上，足認被告自白符合事實，被告施用安非他命毒品部
      分亦事證明確，洵堪認定。
    4.再者，被告有事實欄一(二)所載觀察勒戒、強制戒治執行完
      畢釋放之執行紀錄，為刑案資料查註紀錄表、全國施用毒
      品案件紀錄表、受觀察勒戒人毒品及前科紀錄簡列表、本
      院在監在押全國紀錄表等在卷可參（見第1069號卷第68至
      75頁、原審卷），是被告本件係在強制戒治執行完畢釋放
      後5年內再犯施用毒品罪，所為應依法論罪科刑。
三、核被告所為係犯毒品危害防制條例第11條第2項之持有第2級
    毒品罪、同條例第10條第2項之施用第2級毒品罪。又被告持
    有事實欄一、(三)所示之安非他命3包，經送鑑驗，驗餘總毛
    重為46.26公克，已達行政院於九十三年一月七日院台法字
    第0930080551號令所公佈之「轉讓持有毒品加重其刑之數量
    標準」第二條第一項第一款所訂「第二級毒品：淨重十公克
    以上」之一定數量，應依毒品危害防制條例第十一條第四項
    規定加重其刑。其先後多次施用第2級毒品安非他命之行為
    ，時間緊接，所犯罪名相同，顯係出於概括之犯意為之，爰
    依刑法第56條連續犯之規定以一施用第2級毒品罪論，並加
    重其刑。被告93年8月間起至94年4月6日止施用安非他命毒
    品時係同時持有第2級毒品安非他命後進而施用，其此部分
    持有毒品之低度行為，均應為施用之高度行為所吸收，爰不
    另論其持有毒品罪。檢察官以94年度毒偵字第1873號移送原
    審併案審理，及被告自93年9月16日起，至94年4月3日止之
    施用安非他命犯行部分，與起訴施用安非他命毒品部分，均
    有連續犯之裁判上一罪關係，業經檢察官於原審準備程序及
    簡式審判程序時以言詞擴張此部分之犯罪事實，自應併予審
    理。被告93年4月9日係單純持有安非他命毒品尚未施用即被
    查獲，業據被告供明，是並無證據證明被告自93年4月9日迄
    93年8月間有何施用安非他命毒品犯行，此部分經檢察官於
    原審當庭減縮，並就被告93年4月9日單純持有安非他命毒品
    部分補充更正起訴法條為毒品危害防制條例第11條第2項，
    併予敘明。
四、原審就被告施用第二級毒品部分，認被告罪證明確，適用毒
    品危害防制條例第10條第2項、第18條第1項前段，刑法第11
    條前段、第56條、第38條第1項第2款之規定，及審酌被告現
    仍於假釋期間，有本院前案紀錄表1份附卷可稽，竟不知警
    惕施用毒品，其所為雖係戕害自身身心健康，犯罪手段、情
    節及所生危害亦尚非重大，然其迭因施用毒品執行觀察勒戒
    、強制戒治，並經判刑執行多次，卻不知悔改，且屢次經查
    獲，仍未能痛下決心拒用毒品，顯然自制力薄弱，查獲施用
    毒品次數，施用毒品期間約為8個月，坦承施用毒品犯行，
    態度普通等一切情狀，量處有期徒刑一年。扣案之安非他命
    （毛重為25.9公克、毛重為73.63公克），為管制之第2級毒
    品，應依毒品危害防制條例第18條第1項前段諭知沒收銷燬
    ；扣案之吸食器2組、塑膠吸管1支，均係被告所有供本件吸
    食安非他命毒品所用之物一節，經被告供承在卷，應依刑法
    第38條第1項第2款宣告沒收。其認事用法及量刑均無不合，
    被告上訴未附理由，指摘原判決不當，為無理由，其上訴應
    予駁回。
五、原審就被告持有第二級毒品部分，據予論科，固非無見，惟
    查被告持有事實欄一、(三)所示之安非他命，驗餘總毛重已達
    行政院於九十三年一月七日院台法字第0930080551號令所公
    佈之「轉讓持有毒品加重其刑之數量標準」第二條第一項第
    一款所訂「第二級毒品：淨重十公克以上」之一定數量，原
    審未依毒品危害防制條例第十一條第四項規定加重其刑，其
    適用法條不當。被告上訴意旨，未附理由指摘原判決不當，
    雖無理由，然原判決既有可議，自應由本院撤銷改判。爰審
    酌被告之犯罪動機、目的、手段、非法持有毒品之數量及所
    生危害等一切情狀，量處有期徒刑七月。又本件雖由被告提
    起上訴，但因原判決適用法條不當，本院自得諭知較重於原
    審判決之刑，併此明。被告此部分犯罪並與上開駁回部分
    定其應執行刑有期徒刑一年五月。扣案安非他命3包（編號1
    為1包，編號2內有4小包、編號3內有22小包，經送鑑驗，驗
    餘總毛重為46.26公克，包裝總重5.20公克），為管制之第2
    級毒品，應依毒品危害防制條例第18條第1項前段諭知沒收
    銷燬。
六、臺灣新竹地方法院檢察署94年度毒偵字第957、1109號移送
    併案審理部分，與本件事實欄一、(四)之1、2所示之犯罪事實
    同一，茲不再贅述。
七、被告經合法傳喚，無正當理由未到庭，爰不待其陳述逕行判
    決。
據上論斷，應依刑事訴訟法第371條、第368條、第369條第1項前
段、第364條、第370條但書、第299條第1項前段，毒品危害防制
條例第11條第2項、第4項、第18條第1項前段，刑法第11條前段
、第51條第5款，判決如主文。
本案經檢察官沈世箴到庭執行職務。
中　　華　　民　　國　　94　　年　　10　　月　　5 　　日
　　　　　　　　　刑事第十九庭審判長法　官  葉騰瑞
　　　　　　　　　　　　　　　　    法　官  謝靜恒
　　　　　　　 　 　　　　　　　　　法　官  莊明彰
以上正本證明與原本無異。
不得上訴。
                                    書記官  廖逸柔
中　　華　　民　　國　　94　　年　　10　　月　　5 　　日
附錄：本案論罪科刑法條全文
毒品危害防制條例第11條
持有第1級毒品者，處三年以下有期徒刑、拘役或新臺幣五萬元
以下罰金。
持有第 2 級毒品者，處二年以下有期徒刑、拘役或新臺幣三萬元
以下罰金。
持有專供製造或施用第 1 、二級毒品之器具者，處一年以下有期
徒刑、拘役或新臺幣一萬元以下罰金。
持有毒品達一定數量者，加重其刑至二分之一，其標準由行政院
定之。
